最高法院刑事判決　　　　　　一○○年度台上字第二八三四號
上　訴　人　何晃奇
上列上訴人因違反兒童及少年性交易防制條例案件，不服台灣高
等法院中華民國九十九年九月二十八日第二審判決（九十九年度
上訴字第一三六○號，起訴案號：台灣台北地方法院檢察署九十
六年度偵字第二四號），提起上訴，本院判決如下：
    主  文
上訴駁回。
    理  由
按刑事訴訟法第三百七十七條規定，上訴於第三審法院，非以判
決違背法令為理由，不得為之。是提起第三審上訴，應以原判決
違背法令為理由，係屬法定要件。如果上訴理由書狀並未依據卷
內訴訟資料，具體指摘原判決不適用何種法則或如何適用不當，
或所指摘原判決違法情事，顯與法律規定得為第三審上訴理由之
違法情形，不相適合時，均應認其上訴為違背法律上之程式，予
以駁回。本件原審經審理結果，認為上訴人何晃奇先後二次與未
滿十六歲之甲女（姓名、年籍詳卷）為性交易之犯行明確，因而
維持第一審論處上訴人與未滿十六歲之女子為性交易各罪刑（二
罪，均依中華民國九十六年罪犯減刑條例之規定予以減刑，並於
定執行刑後諭知緩刑）之判決，駁回上訴人在第二審之上訴，已
詳敘其調查、取捨證據之結果及憑以認定犯罪事實之心證理由。
從形式上觀察，並無違反經驗、論理法則或其他足以影響判決結
果之違法情形存在。上訴人上訴意旨略稱：(一)兒童及少年性交易
防制條例第二十二條第一項之構成要件為性行為，原判決未記載
證明性行為之有力證據，僅憑甲女記憶不清且未有確定案發年月
日之證詞，即為上訴人有罪之論據，顯然違法。且原判決對以同
樣罪名起訴之另一被告劉明彥為無罪判決，理由之一為另一未成
年少女乙女之供詞不足以證明犯罪，何以甲女之證詞可證明上訴
人犯罪？原判決理由矛盾。(二)原判決未解釋為何進入汽車旅館即
是進行性行為，判決理由不備。且扣押之筆記本僅記載上訴人之
電話號碼、職業及五千之數字，並無性行為之記載，如何證明上
訴人與之有性行為？另甲女於警詢筆錄說與上訴人見面二次，為
何在筆記本卻只記錄一次？矛盾之處歷歷在目。且甲女在第一審
已答稱其忘記是否與上訴人發生性行為，該筆記本不足以證明上
訴人與之有性行為。(三)甲女證詞前後不一，其在警詢中指陳有告
知上訴人年紀，卻又在第一審中表示並未告知上訴人年紀，且坦
承案發當時其沒有身分證，可證明上訴人不可能明知或可得而知
甲女之年紀，況另一被告朱曜國亦因不知甲女年齡而被判決無罪
，足認上訴人無犯罪之故意云云。惟查：證據之取捨及其證明力
之判斷與事實之認定，俱屬事實審法院自由判斷裁量之職權，此
項自由判斷職權之行使，倘不違背客觀存在之經驗法則及論理法
則，即難任憑己意，指摘為違法，而據為第三審上訴之適法理由
。且法院憑以認定犯罪事實之證據，並不悉以直接證據為限，即
綜合各種直接、間接證據，本於推理作用，為其認定犯罪事實之
基礎，並非法所不許。又證人之陳述，雖前後稍有差異或彼此矛
盾，事實審法院並非不得本於經驗及論理法則，斟酌其他情形，
作合理之比較，定其取捨，非謂其中一有不符，即應全部不予採
信。原判決採納證人甲女於偵查及第一審所證有與上訴人性交易
二次，上訴人有說其職業是醫生，筆記本上記載「醫生00000000
00＋5,000 」，是指收新台幣五千元，筆記本註記為「醫生」是
因為客人自稱為醫生，電話號碼是客人告訴伊的，警詢時指認「
醫生」為上訴人，與上訴人先後在欣歡、情覓汽車旅館二次性交
易，有跟上訴人說伊十五歲等語之證詞，暨上訴人坦承撥打電話
予應召站及與甲女在情覓汽車旅館見面，有付錢給甲女之事實，
並綜合卷內甲女所記載為性交易之筆記本（其上載有醫生000000
0000＋5,000 ）及甲女所使用之行動電話通訊錄照片等相關資料
，詳加研判，認定上訴人有與未滿十六歲之甲女為性交易二次等
情；復說明上訴人所辯：「伊雖有與甲女在汽車旅館見面，惟當
日兩人僅有聊天，並無性交易，伊付錢給甲女是因甲女說要跟公
司報帳，所以伊有付一些錢打發甲女，伊僅與甲女見面一次，不
知甲女未滿十六歲，伊並無與甲女另在欣歡汽車旅館見面」云云
，如何係卸責之詞，不可採信；上訴人確與甲女性交易二次，且
知悉甲女為未滿十六歲之少女等旨（見原判決第十四、十五頁，
理由乙、壹、二之(二)），係合乎推理之邏輯規則，尚非原審主觀
之推測，核與經驗及論理法則並不相違背，且非僅憑甲女之證言
，即為上訴人不利之認定，亦難認有何採證及證據上理由矛盾之
違法情事。而上訴人於偵查中坦承0000000000號行動電話係其個
人所使用，其確係醫生，亦有與甲女在情覓汽車旅館見面等情（
見第五七八八號偵查卷第一二八頁），均核與甲女上揭所證相符
，自難謂甲女所證不實。另上訴人於九十五年四至六月間均曾駕
駛七Ｐ一九一○號自小客車前往欣歡汽車旅館休息，已據上訴人
於警詢時自白在卷（見第二四號偵查卷第六、七頁），並有該汽
車旅館之日報表可稽（見第二四號偵查卷第三七至四○頁），亦
與甲女所證除在情覓汽車旅館性交易外，另有在欣歡汽車旅館性
交易等語合（見第八一○號偵查卷第二四、二五頁），亦難謂
甲女所證與上訴人性交易二次為虛偽。至筆記本上所為「醫生
0000000000＋5,000」之記載，應僅係上訴人聯絡電話及每次性
交易代價之記綠，並非指性交易次數之意，亦難以該記載，即謂
上訴人僅與甲女性交易一次。原判決認上訴人與甲女性交易二次
，不能謂為違法。又原判決對於上訴人與甲女性交易之時間究於
九十五年五、六月間之某日、時，原審雖未於理由內逐一說明，
而稍嫌簡略，但上訴人對性交易之詳細日期及時間，既不肯吐實
，原判決因而認定上訴人於九十五年五、六月前某日、時及另日
某時與甲女分別在情覓、欣歡二家汽車旅館性交易等情（見原判
決第六頁第十一至二一行），亦僅係時間未十分明確之問題，而
非有無性交易不明之問題，亦不容指為違法。另每位被告被訴之
證據如何，是否足為認定犯罪之依據，人人不同，自不得以同案
被告劉明彥、朱曜國已經第一審判決無罪，即認上訴人亦同無犯
罪之故意。上訴意旨就屬原審採證認事職權之適法行使，任憑己
意妄加指摘為違法，不能認已具備合法上訴第三審之形式要件。
依上說明，應認其上訴為違背法律上之程式，予以駁回。
據上論結，應依刑事訴訟法第三百九十五條前段，判決如主文。
中    華    民    國  一○○  年    五    月  二十六  日
                      最高法院刑事第八庭
                          審判長法官  花  滿  堂  
                                法官  黃  正  興  
                                法官  洪  昌  宏  
                                法官  徐  昌  錦  
                                法官  王  聰  明  
本件正本證明與原本無異
                                      書  記  官  
中    華    民    國  一○○  年    五    月   三十   日
                                                      K